# 请教陈版主：有关股权收购后期涉及收购前项目业绩补偿的问题

提问人：changhe228 时间：2023-02-10 15:07:05
陈版主，您好
公司于 2022 年收购一家项目公司，当时股权作价 1 亿元，同时协议约定收购日前存量项目在收购日后发的收入、成本归原股东，对部分损益进行结算。 2023 初最终计算出存量项目在收购日后发生亏损，需原股东需支付 2000 万给我公司，那这部分账务怎么处理呢？会影响结算当期的损益吗？

回答人：chenyiwei
如果原存量项目不符合合并报表准则第二十条“单独主体”的定义和判断标准，则仍需将被收购公司整体纳入合并报表范围，包括收益和亏损归原股东的存量项目。将存量项目的利润表纳入后，如其为盈利的，则同时确认对原股东的应付款；如为亏损的，则确认对原股东的应收补偿款，并谨慎计提坏账准备。如果此前未确认应收补偿款的，应考虑是否属于前期差错。

提问人：changhe228 时间：2023-02-14 03:16:28
谢谢陈版主。
按您的意见是在确认存量项目收益或亏损的当期同时确认对应的应收或应付原股东款，不需要调整购买日被合并企业的资产负债表，同时也不需要对长期股权投资账面金额进行调整。

回答人：chenyiwei
可以这样理解。

提问人：changhe228 时间：2023-02-15 03:16:28
谢谢，陈版主解答！
还有一个问题是，这部分存量项目后期的损益按您的意见是确认对应的应收或应付款，是不是也可以将这部分损益作为长期股权投资调整项，同时调整购买日被合并资产的资产负债表，视同这部分存量项目后期发生的收入、成本在购买日已经存在。不知这样处理是否合适。

回答人：chenyiwei
该做法不恰当。